# 房地产企业，库存商品有贷方余额~

提问人：olive0716 时间：2011-09-20 16:18:57
刚刚看一家房地产企业的帐，发现库存商品贷方有余额，我想询问一下一般产生贷方余额的原因？谢谢了

回答人：chenyiwei
原因可能有多种，例如会计差错、分期开发项目结转已售成本时未考虑应预提的成本等。还是建议你向该企业了解导致产生贷方余额的特定原因。